---
title: "Exercise 1"
author: "191820019 陈文杰"
date: "2020/10/16"
output:
  html_document:
    df_print: paged
  word_document: default
  pdf_document:
    includes:
      in_header: header.tex
    latex_engine: xelatex
geometry: tmargin=1.8cm,bmargin=1.8cm,lmargin=2.1cm,rmargin=2.1cm
---

```{r setup, include=FALSE}
knitr::opts_chunk$set(echo = TRUE)
```

## R Markdown

#例1\. flights数据集中有origin和dest这两个变量，分别表示飞机起飞得往返地；：

1、统计一下，共有多少个不同的往返地组合，并将这些往返地组合抽取出来，构造成一个名为Ori.Dest的新数据集。

解：

##[策略]
①利用group_by函数按起始地分组，并取出origin和dest两列
②利用unique函数去重

##[过程|结果]
```{r Ori.Dest, message=TRUE}
library(dplyr)
library(nycflights13)

Orin.Dest <- dplyr::group_by(flights,origin,dest)
Orin.Dest <- Orin.Dest[,c('origin','dest')]
unique(Orin.Dest)
```


2、airports数据集当中，详细的记录着每个机场的经纬度信息。请将flights数据集进行扩充，增加4列，这4列分别是Ori.Lat, Ori.Lon, Dest.Lat, Dest.Lon，分别表示这起飞地的经纬度和到达地的经纬度。使用merge函数，熟悉此函数的不同用途

解：

##[策略]
①利用select从airports中选出faa,lat,lon列
②利用merge函数合并airports.selected与flights，以faa和origin列作为合并的依据,得到flights2

##[过程|结果]

```{r merge}
head(airports)
colnames(airports)
colnames(flights)
head(flights)
airports.selected <- dplyr::select(airports,faa,lat,lon)
flights1 <- merge(flights,airports.selected,by.x=names(flights)[13],by.y=names(airports.selected)[1])
flights1 <- rename(flights1,c(Ori.Lat=lat, Orin.Lon=lon))
flights2 <- merge(flights1,airports.selected,by.x=names(flights)[14],by.y=names(airports.selected)[1])
flights2 <- rename(flights2,c(Dest.Lat=lat, Dest.Lon=lon))
str(flights2)
```
3.构造一个名为Calculate_Distance的函数，该函数可以传递4个参数（上题的4个参数），根据这4个参数，计算出起飞地点和到达地点之间的距离。

4.为flights增加一列，名为Cal.Distance，这一新变量是上题计算出的起飞地和到达地之间的距离。

解：

##[策略]
①利用geosphere包的distm（）函数，根据两点经纬度计算距离
②循环遍历计算结果

##[过程|结果]

```{r Calculate_Distance}
library(geosphere)
Calculate_Distance <- function(Orin.Lon,Orin.Lat,Dest.Lon,Dest.Lat){
  muer.lonlat = rbind(t1=c(Orin.Lon,Orin.Lat),t2=c(Dest.Lon,Dest.Lat))
  muer.dists = distm(muer.lonlat, fun=distVincentyEllipsoid)[1,2]
  return (muer.dists)
}

#显示循环
flights2$Cal.Distance <- 'Na'
for (i in 1:dim(flights2)[1])
  {
    flights2[i,'Cal.Distance'] <- Calculate_Distance(flights2[i,21],flights2[i,20],flights2[i,23],flights2[i,22])
  }
head(flights2$Cal.Distance)


```

#例2\.planes数据中，有每架飞机的tailnum（机尾编号），可作为飞机唯一标识符，完成下列问题：
1.创建一个名为flights.Planes.Info的新data.frame，其中记录不同飞机的飞行次数、平均飞行距离、平均延误时间，并按照平均延误时间从大到下排序。（使用dplyr包中的一系列函数）

解：

##[策略]

* 利用group_by函数按tailnum进行分组
* 利用na.omit去除空值
* 利用summarise函数分别计算飞行次数、平均距离和平均延误
* 利用arrange函数将summarise所得的数据按平均延误的降序排列


##[过程|结果]

```{r flights.Planes.Info2}
library(dplyr)
#分组
tail.num <- group_by(flights2,tailnum)
str(tail.num)

#去除空值
na.omit(tail.num)



#统计描述
summarise(tail.num,
          count.times = length(tailnum),
          meanDistance = mean(tail.num$distance),
          meanDelay = mean(arr_time-sched_arr_time)
          )

#排序
flights.Planes.Info <-arrange(
  summarise(tail.num,
            count.times = length(tailnum),
            meanDistance = mean(tail.num$distance),
            meanDelay = mean(arr_time-sched_arr_time)
  ),
  desc(meanDelay)
)
flights.Planes.Info
```
2.planes数据集中有一个变量叫manufacturer，表示该架飞机的制造商。请根据flights中的飞行次数，挑选出飞行次数最多的5家飞机制造商。

##[策略]

* 按航班号合并数据
* 利用arrange按航班飞行次数排序
* 利用索引法去重
* 选出排行前五的制造商

##[过程|结果]

```{r manu}

#按航班号合并数据集
plan.flight <- merge(planes,flights.Planes.Info,by='tailnum')
#排序、去重、访问
flight.sorted <-arrange(plan.flight,desc(count.times))
index <- duplicated(flight.sorted$manufacturer)
flight.sorted <- as.data.frame(flight.sorted)
flight.sorted <- flight.sorted[!index,]
manu <- flight.sorted[1:5,'manufacturer']
manu
```
3.在问题2的基础上，将flights数据集中这5家飞机制造商的相关飞行记录提取出来，构造一个名为flights.Top5的data.frame。

##[策略]

* 利用merge根据tailnum合并flights和planes数据集
* 利用group_by按照制造商分组
* 利用索引法去重
* 利用filter函数针对前五制造商来过滤选取相应的飞行记录

##[过程|结果]

```{r flights.Top5}
knitr::opts_chunk$set(echo = TRUE)
plan.flight2 <- merge(flights,planes,by='tailnum')
plan.flight2 <- group_by(plan.flight2,'manufacturer')
flights.Top5 <- plan.flight2[1,]
for(i in manu)
{
  tmp <- filter(plan.flight2,plan.flight2$manufacturer==i)
  
  flights.Top5<-rbind(flights.Top5,tmp)
}
flights.Top5
```



