---
title: "Exercise 1"
author: "191820019 陈文杰"
date: "2020/9/25"
output:
  html_document:
    df_print: paged
  word_document: default
  pdf_document:
    includes:
      in_header: header.tex
    latex_engine: xelatex
geometry: tmargin=1.8cm,bmargin=1.8cm,lmargin=2.1cm,rmargin=2.1cm
---

```{r setup, include=FALSE}
knitr::opts_chunk$set(echo = TRUE)
```

## R Markdown

#例1\. RStudio开启时，就会默认启动一系列的数据集。其中一个数据集，名称是rivers，这是一个向量，它描述的是北美141条主要河流的长度。请用这一数据集，完成下述问题：

1、查看这一数据集

2、计算这一数据集的元素个数、平均数、中位数、标准差、方差、最大值、最小值。并将结果放置于一个名为rivers.Des的向量中。

解：

##[策略]

* 利用R自带统计函数length\\mean\\median\\sd\\var\\max\\min初览数据集

##[过程|结果]

```{r rivers}
rivers
Length <- length(rivers)
Mean <- mean(rivers)
Median <- median(rivers)
Sd <- sd(rivers)
Var <- var(rivers)
Max <- max(rivers)
Min <- min(rivers)
rviers.Des <- c(Length,Mean,Median,Sd,Var,Max,Min)
rviers.Des
```

#例2\.尝试使用R语言中的cor这一函数。使用women这一系统自带数据集，完成下述问题：

1、这一数据集基本结构如何。多少行？多少列？

2、请计算第一列的均值和方差。

3、请选择第一列的值超过60的行，形成一个新的数据集，名称为women.Height60

4、请使用R中cor这一函数，计算women这一数据集前2列的相关系数。

5、cor这一函数中的一个参数为method，它的取值包括，person，kendall，spearman。请简略写下他们之间的区别（不超过100个字），并分别用三种方法，重复问题4.

6、写一个名为Women.Cor的函数，这一函数具有两个参数，参数1能够接受一个data.frame，参数2能够接受一个vector，要求函数功能是根据传入的vector获取对应行，并计算这些行前2列值的相关系数（pearson方法）。例如，如果传递：参数1是women数据集，参数2是c(4:8)，返回的是women数据集4到8行数据，前2列的相关系数。

解：

##[策略]

* 利用dim函数查看数据框的形状
* 用df[]选取数据框子集
* 利用cor（）函数计算变量相关性


##[过程|结果]

```{r women}
women
##2.1
women[,1]
dim(women)
##2.2
col1 = women$height
height.mean = mean(col1)
height.var = var(col1)
##2.3
women.Height60 = women[which(women$height >60),]
#subset(women.women$height>60)
##2.4
cor(women[,1],women[,2])
##2.5
help(cor)
#Person 皮尔逊相关(用于线性相关的连续型变量)
#两个连续变量间呈线性相关时，使用Pearson积差相关系数，不满足积差相关分析的适用条件时，使用Spearman秩相关系数来描述. 
cor(women[,1],women[,2],method="pearson")
#Sperman 斯皮尔曼相关(可用于rank variable)
#Spearman相关系数又称秩相关系数，是利用两变量的秩次大小作线性相关分析，对原始变量的分布不作要求，属于非参数统计方法，适用范围要广些。
cor(women[,1],women[,2],method="spearman")
#kendall 单调相关性（用于category variable）
#Kendall's tau-b等级相关系数：用于反映分类变量相关性的指标，适用于两个分类变量均为有序分类的情况。对相关的有序变量进行非参数相关检验； 取值范围在-1-1之间，此检验适合于正方形表格；
cor(women[,1],women[,2],method="kendall")
##2.6
Women.Cor <- function(df,vec){
  df.row = df[vec,]
  df.cor = cor(df.row[,1],df.row[,2])
  return (df.cor)
}
Women.Cor(women,c(4:8))
```
## Including Plots

You can also embed plots, for example:

```{r pressure, echo=FALSE}
plot(pressure)
```

Note that the `echo = FALSE` parameter was added to the code chunk to prevent printing of the R code that generated the plot.
